臺灣板橋地方法院民事判決　九十一年度重訴字第一一五號
　　原　　　告　　　己○○
　　原　　　告　　　甲○○
　　原　　　告　　　庚○○
　　原　　　告　　　辛○○
　　原　　　告　　　壬○○
　　原　　　告　　　癸○○
　　原　　　告　　　戊○○
　　被　　　告　　　乙○○
　　被　　　告　　　丙○○
　　共同訴訟代理人　子○○
　　被　　　告　　　丁○○
　　法定代理人　　　子○○
右當事人間請求清償債務事件，本院判決如左：
    主      文
被告應連帶給付原告己○○新台幣貳佰柒拾萬元暨自民國八十九年十月十四日起至清
償日止按週年利率百分之五計算之利息。
被告應連帶給付原告甲○○新台幣玖佰柒拾萬元暨其中新台幣陸佰萬元自民國九十年
三月十六日起、其中新台幣參佰柒拾萬元自民國九十年五月十七日起，均至清償日止
按週年利率百分之五計算之利息。
被告應連帶給付原告庚○○新台幣陸佰伍拾萬元暨自民國八十九年十二月五日起至清
償日止按週年利率百分之五計算之利息。
被告應連帶給付原告辛○○新台幣肆佰參拾貳萬元暨其中新台幣貳佰陸拾貳萬元自民
國九十年三月廿一日起、其中新台幣壹佰柒拾萬元自民國八十九年十月十二日起，均
至清償日止按週年利率百分之五計算之利息。
被告應連帶給付原告壬○○新台幣參佰萬元暨自民國八十九年十月十八日起至清償日
止按週年利率百分之五計算之利息。
被告應連帶給付原告癸○○新台幣貳佰玖拾伍萬元暨自民國八十九年十二月廿六日起
至清償日止按週年利率百分之五計算之利息。
被告應連帶給付原告戊○○新台幣壹佰貳拾萬元暨自民國九十年七月廿四日起至清償
日止按週年利率百分之五計算之利息。
訴訟費用由被告連帶負擔。
本判決第一項於原告己○○以新台幣玖拾萬元為被告供擔保後，得為假執行。
本判決第二項於原告甲○○以新台幣參佰貳拾參萬元為被告擔保後，得為假執行。
本判決第三項於原告庚○○以新台幣貳佰壹拾柒萬元為被告供擔保後，得為假執行。
本判決第四項於原告辛○○以新台幣壹佰肆拾肆萬元為被告供擔保後，得為假執行。
本判決第五項於原告壬○○以新台幣壹佰萬元為被告供擔保後，得為假執行。
本判決第六項於原告癸○○以新台幣玖拾捌萬元為被告供擔保後，得為假執行。
本判決第七項於原告戊○○以新台幣肆拾萬元為被告供擔保後，得為假執行。
    事      實
甲、原告方面：
  一、聲明：除供擔保金額外，餘如主文所示。
  二、陳述：被告乙○○、丙○○、丁○○、子○○之被繼承人許國賢原係國格金屬
      工業股份有限公司（於民國八十七年十一月九日變更名稱為國格金屬科技股份
      有限公司，以下簡稱國格公司）及國冠金屬工業有限公司（以下簡稱國冠公司
      ）之負責人，許國賢生前以其個人名義向原告等借款，指定原告將借款直接匯
      入其擔任負責人之國格公司或國冠公司，關於借款之匯款經過及借款金額分述
      如下：
  １、八十七年十月十四日被告之被繼承人許國賢向原告己○○借款新台幣（下同）
      二百七十萬元，經己○○於同日將借款匯入其所指定之國格公司設於台灣銀行
      樹林分行000000000000號帳戶內，並由許國賢簽立借據交付原告
      己○○，約定清償日期為八十九年十月十六日 。
  ２、八十七年九月十六日、八十七年十一月十七日被告之被繼承人許國賢分別向原
      告甲○○借款六百萬元、三百七十萬元，均經原告甲○○將借款匯入其所指定
      之國格公司前開帳戶內，並由許國賢簽立借據交付原告甲○○，約定清償日期
      為九十年三月十五日、九十年五月十六日。
  ３、八十六年十二月五日向原告庚○○借款六百五十萬元，經原告庚○○將借款匯
      入其所指定之國格公司前開帳戶內，並由許國賢簽立借據交付原告庚○○，約
      定清償日期為八十九年十二月四日。
  ４、八十七年十月十二日、八十九年三月二十一日先後向原告辛○○借款一百七十
      萬元、二百六十二萬元，經原告辛○○將借款分別匯入其所指定國冠公司在台
      灣銀行樹林分行000000000000號帳戶及國格公司前開帳戶內，並
      由許國賢簽立借據交付原告辛○○，約定清償日期各為八十九年十月十一日、
      九十年三月二十日。
  ５、八十七年十月十七日向原告壬○○借款三百萬元，經原告壬○○將借款匯入其
      所指定之國格公司前開帳戶內，並由許國賢簽立借據交付原告壬○○，約定清
      償期為八十九年十月十七日。
  ６、八十四年十二月十六日、八十六年十二月六日、八十六年十二月二十三日先後
      向原告癸○○借款一百四十萬元、五十五萬元、一百萬元，上開借款或經原告
      癸○○委請許國賢之配偶子○○代為匯入國格公司上開帳戶或由原告癸○○逕
      依許國賢指示匯入國格公司前開帳戶，並經許國賢開立借據交付原告癸○○，
      約定清償日期依次為八十九年十二月二十五日、八十九年十二月五日、八十九
      年十二月二十二日。
  ７、八十八年七月二十三日向原告戊○○借款一百二十萬元，經原告戊○○提款轉
      帳匯入國格公司帳戶，並由許國賢簽立借據交付原告戊○○，約定清償日期為
      九十年七月二十三日。
  詎被告等之被繼承人許國賢突於八十九年五月卅一日死亡，被告等為許國賢之繼承
  人。按繼承人對於被繼承人之債務，負連帶責任，唯被告等對其被繼承人許國賢所
  負之債務，均未清償，原告自得訴請被告等連帶給付本金，並請求自清償期之翌日
  起至清償日止，按法定利率計算之遲延利息。
乙、被告方面：
  一、聲明：原告之訴及假執行之聲請均駁回。
  二、陳述：被告等之被繼承人許國賢突然亡故，被告子○○一向在家照顧小孩，被
      告乙○○、丙○○、丁○○均尚年輕，從未過問許國賢事業，故許國賢生前有
      無向原告借貸？金額多少？被告等人均不瞭解，亦不同意返還，且無力償還云
      云。對原告提出借據上「許國賢」之印章之真正，沒有意見。
    理      由
一、原告起訴主張被告等之被繼承人許國賢向其等借款，及被告於許國賢死後繼承債
    務迄今分文未償之事實，業據原告提出國格公司變更登記卡、匯款單十四張、借
    據十二張、取款憑條三張、原告癸○○存摺影本、被告戶籍謄本、繼承系統表為
    證，被告等亦不否認原告所提借據上「許國賢」之印章之真正，應可認定原告等
    之主張為真實。
二、按稱消費借貸者，謂當事人一方移轉金錢或其他代替物之所有物權於他方，而約
    定他方以種類、品質、數量相同之物返還之契約；又借用人應於約定期限內，返
    還與借用物種類、品質、數量相同之物；給付有確定期限者，債務人自期限屆滿
    時起，負遲延責任；繼承人自繼承開始時，承受被繼承人財產上之一切權利義務
    ；繼承人對於被繼承人之債務，負連帶責任；民法第四百七十四條第一項、第四
    百七十八條前段、第二百二十九條第一項、第一千一百四十八條前段、第一千一
    百五十三條第一項分別定有明文。本件被告等之被繼承人許國賢積欠原告等人如
    事實欄所示之本金及利息未還，原告依消費借貸、繼承之法律關係，請求被告等
    應連帶給付本金及自清償期屆滿之翌日起之法定遲延利息，洵屬有據，應予准許
    。
三、原告等均陳明願供擔保以代釋明聲請宣告假執行，核無不合，爰分別酌定相當擔
    保金額准許之。
四、結論：本件原告之訴為有理由，依民事訴訟法第八十五條第二項、第三百九十條
    第二項，判決如主文。
中　　　華　　　民　　　國　　九十一　　年　　　三　　　月　　二十一　　日
                                臺灣板橋地方法院民事第三庭
~B法　官　陳映如
右正本證明與原本無異。
如不服本判決，應於判決送達後廿日內，向本院提出上訴狀。
中　　　華　　　民　　　國　　九十一　　年　　　三　　　月　　 二十二　 日
~B書記官　高玉彬
